【裁判字號】    95,訴,1665
【裁判日期】    950630
【裁判案由】    毒品危害防制條例
【裁判全文】
臺灣臺中地方法院刑事判決              95年度訴字第1665號
公  訴  人  臺灣臺中地方法院檢察署檢察官
被      告  乙○○
                    香港居民
上列被告因違反毒品危害防制條例案件，經檢察官提起公訴（95
年度毒偵字第1605號），本院合議庭裁定由受命法官獨任進行簡
式審判程序，判決如下：
    主  文
乙○○連續施用第一級毒品，累犯，處有期徒刑壹年。扣案之第
一級毒品海洛因壹包（淨重零點壹壹公克、空包裝重零點捌公
克）沒收銷燬；又施用第二級毒品，累犯，處有期徒刑肆月。應
執行有期徒刑壹年貳月。扣案之第一級毒品海洛因壹包（淨重零
點壹壹公克、空包裝重零點捌公克）沒收銷燬。
    事  實
一、乙○○前因施用毒品案件，經觀察、勒戒後，認無繼續施用
    毒品之傾向，於民國（下同）88年9月10日釋放，並由台灣
    台中地方法院檢察署檢察官以88年度偵字第461號為不起訴
    處分確定。復因施用毒品案件，經臺灣雲林地方法院判決有
    期徒刑10月，於94年3月15日執行完畢。又因施用毒品案件
    ，經送觀察、勒戒後，認無繼續施用毒品之傾向，於95年2
    月27日釋放，由台灣台中地方法院檢察署檢察官以95年度毒
    偵字第585號為不起訴處分確定。詎仍不知悔改，基於施用
    第一級毒品海洛因之概括犯意，自95年3月3、4日（原起訴
    書載為95年3月6、7日，業據公訴人當庭更正）起，至同年3
    月9日止，在臺中市○區○○里○○路○段5之16室租住處，
    以將第一級毒品海洛因放進注射針筒內，加食水再注射之
    方式，非法施用第一級毒品海洛因多次。另基於施用第二級
    毒品甲基安非他命之犯意，於同年3月10日（原起訴書載為
    同年3月10日19時許回溯之96小時內某時），在上揭租住處
    以將甲基安非他命置在鋁箔紙上加以燒烤而吸食其煙之方式
    ，施用第二級毒品甲基安非他命一次（原起訴書載為至少1
    次，業據公訴人當庭更正）。嗣同年3月10日19時許，在臺
    中市○區○○路184之5號「北海飯店」後門，為警查獲，並
    扣得第一級毒品海洛因一包（淨重0.11公克、空包裝重0.38
    公克）。
二、案經臺中市警察局第二分局報請臺灣臺中地方法院檢察署檢
    察官偵查起訴。
    理  由
一、上揭犯罪事實，業據被告於本院審理時坦承不諱，且其於前
    揭時地被查獲後，經警採集其尿液送驗結果，確均呈嗎啡陽
    性反應（施用海洛因者會在其體內代謝為嗎啡成分殘留，並
    經由尿液排出），及甲基安非他命陽性反應，有詮昕科技股
    份有限公司藥物濫用檢測中心檢驗報告一紙附卷可憑。又上
    開疑似海洛因之毒品經送鑑驗結果，確含有第一級毒品海洛
    因成分，淨重0.11公克、空包裝重0.38公克，有法務部調查
    局95年4月28日調科壹字第120017827號鑑定通知書一紙在卷
    可憑。被告自白其施用第一、二級毒品之犯行，核與事實相
    符，應堪採信。又被告前因施用毒品案件，經觀察、勒戒後
    ，認無繼續施用毒品之傾向，於88年9月10日釋放，並由台
    灣台中地方法院檢察署檢察官以88年度偵字第461號為不起
    訴處分確定。又因施用毒品案件，經送觀察、勒戒後，認無
    繼續施用毒品之傾向，於95年2月27日釋放，由台灣台中地
    方法院檢察署檢察官以95年度毒偵字第585號為不起訴處分
    確定等情，上開不起訴處分書、有臺灣高等法院被告全國前
    案紀錄表、刑案資料查註紀錄表附卷可按。本案事證已臻明
    確，被告犯行洵堪認定。
二、查被告於觀察勒戒執行完畢後，復於五年內，再度施用第一
    級毒品海洛因及第二級毒品甲基安非他命，核其所為，係犯
    毒品危害防制條例第十條第一項、第二項之施用第一、二級
    毒品罪。被告持有第一、二級毒品，進而施用，其持有之低
    度行為各為施用之高度行為所吸收，均不另論罪。又被告先
    後多次施用第一級毒品海洛因之行為，時間密接、犯罪構成
    要件相同，顯係基於概括犯意為之，應依連續犯規定，以一
    罪論，並依法加重其刑。被告有如事實欄所載之前科，有臺
    灣高等法院被告全國前案紀錄表及全國刑案資料查註表各一
    份在卷可稽，其受有期徒刑執行完畢後，於五年以內再犯本
    件有期徒刑以上之罪，均為累犯，各均應依刑法第四十七條
    規定加重其刑，施用海洛因部分則遞加之。其所犯上開二罪
    間，犯意各別，行為互殊，應予分論併罰。爰審酌被告曾因
    施用毒品案件接受觀察勒戒釋放後，判刑後又再次施用第一
    級毒品海洛因及第二級毒品甲基安非他命，足見被告自制能
    力尚有未足，而有接受相當期間監禁教化之必要，以促其及
    早矯正吸毒惡習；惟念及施用毒品固戕害個人健康至深，然
    就他人權益之侵害仍屬有限，及其犯罪目的、手段、犯後坦
    承犯行之態度等一切情狀，分別量處如主文所示之刑，並定
    其應執行之刑，以示懲儆。扣案之第一級毒品海洛因一包（
    淨重零點壹壹公克、空包裝重零點捌公克）為查獲之毒品
    ，應依毒品危害防制條例第十八條第一項前段規定，宣告沒
    收銷燬。
據上論斷，應依刑事訴訟法第二百七十三條之一第一項、第二百
九十九條第一項前段，毒品危害防制條例第十條第一項、第二項
、第十八條第一項前段、第二十三條第二項，刑法第十一條、第
五十六條、第四十七條、第五十一條第五款，判決如主文。
本案經檢察官甲○○到庭執行職務
中    華    民    國    95    年    6    月    30     日
                  刑事第三庭    法  官  吳 進 發
以上正本證明與原本無異。
如不服本判決，應於收受送達後10日內向本院提出上訴書狀（應
附繕本）。
                                書記官  李 國 敬
中    華    民    國    95    年    6    月    30     日
附錄論罪科刑法條：
毒品危害防制條例第10條
施用第一級毒品者，處 6 月以上 5 年以下有期徒刑。
施用第二級毒品者，處 3 年以下有期徒刑。


司法院資訊處製作；財團法人民間司法改革基金會備份。
